【裁判字號】    89,交聲,700
【裁判日期】    900425
【裁判案由】    違反道路交通管理處罰條例聲明異議
【裁判全文】
臺灣臺北地方法院交通事件裁定          八十九年度交聲字第七００號
    異議人即
右列受處分人因違反道路交通管理處罰條例案件，對於台北市交通事件裁決所中華民
國八十九年十一月二十八日所為之處分（原處分案號：北市裁三字第裁二二－ＡＢ0
000000號、北市裁三字第車裁二二－Ａ00000000號），聲明異議，本
院裁定如左：
    主      文
異議駁回。
    理      由
一、按「禁行機車」標字，用以告示本車道禁止機器腳踏車通行。繪設於路段起點，
    ，為道路交通標誌標線號誌設置規則第一百七十八條第一項定有明文；又汽車駕
    駛人（包括機器腳踏車），爭道行駛，有機器腳踏車，不在規定車道行駛者，處
    銀元二百元以上六百元以下（即新台幣【下同】六百元以上一千八百元以下）罰
    鍰，為道路交通管理處罰條例第三條第八款、第四十五條第十三款定有明文。再
    汽車駕駛人（包括機器腳踏車）駕駛汽車違反道路交通管理處罰條例第四十五條
    規定者，除應依該條所規定之罰鍰處罰外，並予記違規點數一點，道路交通管理
    處罰條例第三條第八款、第六十三條第一項第三款亦定有明文。
二、本件受處分人即異議人甲○○○○○○ ALBERTO 分別於民國八十九年九月二十一日中午
    十二時二十分許、八十九年十月三日中午十二時三十三分許，騎乘車號ＢＤＡ－
    八一三號重型機車，分別在台北市○○○路、南京東路口及台北市○○○路設有
    「禁行機車」標字之道路上行駛，分別為台北市政府警察局松山分局交通分隊警
    員楊勝智、台北市政府警察局松山分局中崙派出所警員呂嘉章均以拍照方式採證
    ，並均以受處分人有違反道路交通管理處罰條例第四十五條第十三款規定之行為
    逕行舉發，通知聯經送達受處分人後，受處分人於應到案日期前申訴，原處分機
    關函請原舉發機關調查結果，仍認受處分人有機車行駛禁行車道之二次違規行為
    ，遂依道路交通管理處罰條例第四十五條第十三款之規定於八十九年十一月二十
    八日分別以北市裁三字第裁二二－ＡＢ0000000號、北市裁三字第車裁二
    二－Ａ00000000號裁決書分別裁處受處分人六百元罰鍰，並分別記違規
    點數各一點（裁決書贅引第四十五條「第一項」第十三款，應予更正）。
三、訊據受處分人固不否認於右開時地在禁行機車道路上騎乘機車之事實不諱，惟矢
    口否認有任何違規行為，辯稱：因當時路旁有計程車併排停車的情形，如果伊馬
    上停下來，後面機車可能撞上來，為保護自己及後面機車，始稍微騎到快車道上
    ，再回到自己車道上云云，然查：右開違規事實，有當場拍攝違規照片二紙在卷
    為憑，且受處分人違規當時或有計程車併排停車，惟依違規照片顯示：違規地點
    慢車道上尚有他輛機車行駛其上，顯見受處分人違規當時並非不能騎乘機車在慢
    車道上，亦即計程車併排停車，尚未佔據整個慢車道，使受處分人不得不行駛在
    快車道上；又即便計程車上下乘客偶有併排停車現象，受處分人亦可等待計程車
    起駛後再行駛於慢車道上，否則，「禁行機車」標字之設置目的，將無法貫徹；
    又縱或併排停車之計程車未遭警察取締，此乃警察執行交通勤務力有未逮之問題
    ，尚無礙於受處分人違規行為之成立；再受處分人當庭自陳：知悉違規行駛之路
    段上有「禁行機車」標字，並了解該字樣之意義，受處分人行駛在設有「禁行機
    車」標誌之道路上，自有違反道路交通管理處罰條例第四十五條第十三款之規定
    。綜上所述，受處分人所辯，尚難為有利於受處分人違規事實之認定。本件事證
    明確，違規行為堪以認定。
四、本件受處分人確有於右開時間在設置「禁行機車」標字之路段騎乘機車之二次違
    規行為，且受處分人於應到案日期前申訴，原處分機關分別依道路交通管理處罰
    條例第四十五條第十三款、第六十三條第一項第一款之規定分別裁處受處分人罰
    鍰六百元，並各予記違規點數一點，核無違誤，本件受處分人之異議為無理由，
    自應將其異議駁回。
據上論斷，應依道路交通案件處理辦法第十九條，裁定如主文。
中      華      民      國    九十      年      四      月    二十五    日
                                      臺灣臺北地方法院交通法庭
                                          法  官  李  麗  玲
右正本證明與原本無異。
如不服本裁定，應於裁定送達後五日內向本院提出抗告狀。
                                          書記官  江  虹  儀
中      華      民      國    九十     年      四       月    二十六    日


司法院資訊處製作；財團法人民間司法改革基金會備份。
